---
title: "Actividad de la clase 3 - A01708119"
author: "Erick Alfredo Garcia Huerta - A01708119"
date: "`r Sys.Date()`"
output:
  word_document: default
  html_document: default
---

```{r setup, include=FALSE}
knitr::opts_chunk$set(echo = TRUE)
```

# Los datos

```{r}
M <- read.csv("energiafosil_PIB.csv")
length(table(M$entidad))

names(M)
```
 Se observa que hay 161 países en la variable entidad.

DOs filtros M1 la base de datos numéricos y M2 que tiene la base de datos de países
 
Filtro de 5 países:
```{r}
#[condiciones filas, condiciones columnas]
M2 <- M[M$entidad == 'Mexico' | 
       M$entidad == 'Spain' | 
       M$entidad == 'Argentina' | 
       M$entidad == 'Chile' | 
       M$entidad == 'Costa Rica', ] 
table(M2$entidad)
```

Ahora haremos un filtro con M2 pero sólo variables numéricas

```{r}
# M1 es de sólo variables numéricas
M1 <- M[-1] # Quita la primera columna, para poner varias columnas, se hace un vecot de números negativos
head(M1)
```

# Análisis de las variables categóricas de la base de datos M2 (5 países)

```{r}
tabla <- prop.table(table(M2$entidad))
```

Se observa que los datos se distribyuen uniformemente en los 5 países (20%)

```{r}
par(mfrow = c(1, 2)) #Hace una matríz de gráficos de 1 fila y 2 columnas
pie(tabla)
par(cex = .7)
title("Análisis de las variables categóricas (5 países)")
barplot(tabla, col = rainbow(5), las = 2)
```
## Análisis de las variables numéricas

Tabla de medidas resumen

```{r}
summary(M1)
cat("Las desviaciones estándar son: \n")
apply(M1, 2, sd)

cv = function(x) {
  sd(x) / mean(x)
}
cat("Los coeficientes de variación son: \n")
apply(M1, 2, cv)
```

## Matriz de gráficos histogramas

```{r}
par(mfrow = c(1, 3))
hist(M1$electrd_fosiles, main = "Fósiles", col = rainbow(10))
hist(M1$PIB_per_cap, main = "PIB", col = terrain.colors(10))
hist(M1$emisiones_CO2, main = "CO2", col = cm.colors(10))
```

# DIagrama de caja y bigote de M1
```{r}
boxplot(scale(M1), horizontal = TRUE, col = 'red') # scale escalar los datos (estadndarizar (x - media / desviación estandar), sólo usar cuando las escalas originales son muy diferentes)
```
## Matriz de graficos de disperción de las variables numéricas
```{r}
plot(M1, pch = 20, col = 'Orange')
```

## Matriz de correlación
```{r}
cor(M1)
```

