---
title: "Actividad en clase 5 - A1708119"
author: "Erick Alfredo Garcia Huerta - A01708119"
date: "`r Sys.Date()`"
output: word_document
---

```{r setup, include=FALSE}
knitr::opts_chunk$set(echo = TRUE)
```

## SObre el teorema de Bayes
Se trata de una condicional sobre una probabilidad total.

```{r}

F1 <- 0.25
F2 <- 0.60
F3 <- 0.15

M_dado_F1 <- 0.01
M_dado_F2 <- 0.05
M_dado_F3 <- 0.02

M <- (F1 * M_dado_F1) + (F2 * M_dado_F2) + (F3 * M_dado_F3)

M # Probabilidad total

cat("La probabilidad total de estar mal etiquetados es: ", M)

```

```{r}
cat("P(F1 | M ) = ", F1 * M_dado_F1 / M)
```

Del 100% de los zapatos mal etiquetados, el 7% proviede de la fábrica 1.

ó   


De cada 100 pares de zapatos mal etiquetados se espera (promedio) que 7 vengan de la fábrica 1.

## El problema del basquetbolista

```{r}
p <- 0.4 # probabilidad de lanzar una vez la pelota y fallar
q <- 1 - p
n <- 20
# p(va al torneo) = p(falla 6 o menos) = p(x = 0) + p(x = 1) +...+p(x=6)
# por ejemplo, (20c0) * 0.4^0 * 0.6^20 + ... 

cat("P(vaya al torneo) = ", sum(dbinom(0:6, 20, 0.4))) #dbinom es la probabilidad exacta con N y P || dbinom(x = x, n, p)
```

COn esto podemos concluir que la regla del entrenador es injusta, porque le pide un número de encestes más allá de lo esperado

## Gráfica de la binomial

```{r}
x <- 0:20
y <- dbinom(x, n, p)

plot(x, y, main = "Distribución binomial con N = 20, P = 0.4", xlab= "Numero de fallos", ylab = "Probabilidad exacta", pch = 19, col = rainbow(21))
abline(v= 6, lty = 5, col = "blue") # treshold para el fallo
text(2, 0.05, "Va al torneo")
```

