---
title: "Actividad de la clase 8 - a01708119"
author: "Erick Alfredo Garcia Huerta - A01708119"
date: "`r Sys.Date()`"
output: word_document
---

```{r setup, include=FALSE}
knitr::opts_chunk$set(echo = TRUE)
```

## El problema de los enlatados

```{r}
datos = c(11.0, 11.6, 10.9, 12, 11.5, 12, 11.2, 10.5, 12.2, 11.8, 12.1, 11.6, 11.7, 11.6, 11.2, 12, 11.4, 10.8, 11.8, 10.9, 11.4)

# Intervalo de confianza para la media
media = mean(datos) # media de la muestra
n = length(datos)   # tamaño de la muestra
s = sd(datos)       # desviación estándar de la muestra
NC =  0.95          # nivel de confianza
alfa = 1 - NC       # nivel de significación
t = abs(qt(alfa/2, n-1)) # Coeficiente de confianza
ee = s/sqrt(n)      # Error estandar
E = t * ee          # errror estadistico o máximo
Linf = media - E
Lsup = media + E

cat("[", Linf, ", ", Lsup, "] ", "al ", NC * 100, "% de confianza")
```

Observación: 11.4 (el promedio anterior) está dentro del intercalo. Se
mantiene el mismo promedio.

# B) Prueba de hipótesis

## Hipótesis

H0 = Media_pobl = 11.4 H1 = Media_pobl \> 11.4 $alpha$ = 0.05 \## Modelo
de probabilidad Z o T? $sigma$ desconocida (dev. estándar población) y n
\< 30 y Normalidad --\> T

## Regla de decisión

**Regla valor p**: Si valor p \< $alpha$ = 0.05 se rechaza H0

**Regla clásica con z**: Si T\* \> Tf (valor frontera), se rechaza H0

```{r}
Tf = qt(1-alfa, n-1)
Tf
```

## Estadístico de prueba T\*

```{r}
media_pobl = 11.4
Tp = (media - media_pobl)/(ee)
cat("T* = ", Tp)
```

## Conclusión

Como T\* = 0.82 \< Tf = 1.72 entonces T\* está en zona de aceptación,s
por lo tanto, no se rechaza H0

## Valor p

```{r}
cat("Valor p =", 1 - pt(Tp, n-1))
```

Conclusión: como valor p = 0.20 \> $alpha$ = 0.05, no se rechaza H0

# Situación problema

## Los datos

```{r}
M = read.csv("./datosG10Eq04.csv")
```

## Descripción de la base de datos
```{r}
str(M)
```

Se trata de 126 observaciones (filas) con 22 columnas (variables)

Se observan una variable categórica (entidad) y el resto numérica sin contar x

¿Qué vamos a investigar?
Energías fósil vs PIB per cápita

```{r}
names(M)
M2 = M[ , c(2, 5, 9, 11, 12, 18, 20)] # COndición filas, condición columnas (si con ,)
```

## Regiones de la base de datos
```{r}
#table(M2$entidad)
R1 = c("Bulgaria", "Hungary", "Latvia")
region = ifelse(M2$entidad %in% R1, "R1", "R2")
M2 = cbind(region, M2)
#names(M2)
M3 = M2[-2] # Quita la columna 2
names(M3)
```
```{r}
R1 = M3[M3$region == "R1", ][-1]
R2 = M3[M3$region == "R2", ][-1]
```

# Análisis de medidas resumen de R1, R2
```{r}
summary(R1)
```
```{r}
par(cex = 0.7) # disminuye la letra de las etiquetas
par(las = 3) # voltear las etiquetas
boxplot(R1[1:4], main = "R1", col = rainbow(8))
plot(R1, col = "blue")
par(mfrow = c(2, 3)) # matriz graficos 3 filas, 2 columnas
hist(R1$acceso_combust_limpios, col = "red")
hist(R1$electrd_fosiles, col = "green")
hist(R1$electrd_de_energ_renov, col = "yellow")
hist(R1$electrd_de_f_bajas_carb, col = "pink")
hist(R1$PIB_per_cap, col = "purple")
hist(R1$superficie, col = "black")
```
## Matriz de correlaciones
```{r}
round(cor(R1), 2)
```
